【裁判字號】    99,訴,3133
【裁判日期】    991104
【裁判案由】    妨害風化
【裁判全文】
臺灣臺中地方法院刑事判決              99年度訴字第3133號
聲  請  人  臺灣臺中地方法院檢察署檢察官
被      告  甲○○
上列被告因妨害風化案件，經檢察官聲請簡易判決處刑（99年度
速偵字第3673號），本院臺中簡易庭認不宜以簡易判決處刑（97
年度中簡字第3381號），移由本院刑事庭改依通常程序審判，判
決如下：
    主    文
本件免訴。
    理    由
一、聲請簡易判決處刑意旨略以：被告甲○○與真實姓名年籍不
    詳，綽號「阿義」之成年男子，共同基於意圖使女子與他人
    為性交行為，而媒介以營利之犯意聯絡，自民國99年8 月間
    某日起受僱於該應召站，擔任司機（即俗稱之馬伕）之工作
    。由該真實姓名年籍不詳綽號「阿義」之人以無顯示號碼之
    電話，撥打被告甲○○之門號00000000 00 號行動電話，依
    其電話指示，駕駛車牌號碼S3-7166 號自小客車，搭載不特
    定應召女子至不特定汽車旅館與不特定男客從事性交易。每
    次性交易代價為新臺幣（下同）3000元，應召女子可分得15
    00元，餘款歸該真實姓名年籍不詳之人所經營之應召站，被
    告甲○○可自該真實姓名年籍不詳之人獲得每小時200 元之
    報酬。嗣於99年9 月29日凌晨1 時50分許，被告甲○○依該
    真實姓名年籍不詳之人指示，駕駛上開自小客車搭載女子袁
    嘉琳，前往臺中市南屯區○○○路427 號「蘭娜汽車旅館」
    903 號房，與男子蘇嘉偉從事性交易後，為警查獲，並於同
    日凌晨2 時許，在臺中市○○區○○路與大墩四街口前查獲
    被告甲○○，並扣得其聯絡應召站使用之門號0000000000號
    行動電話1 支。因認被告甲○○涉犯刑法第231 條第1 項之
    圖利媒介性交罪嫌。
二、按案件曾經判決確定者，應諭知免訴之判決，並得不經言詞
    辯論為之，刑事訴訟法第302 條第1 款、第307 條分別定有
    明文。又此項訴訟法上所謂一事不再理之原則，關於實質上
    一罪或裁判上一罪，均有其適用，最高法院著有60年臺非字
    第77號判例可資參照。又按刑事法若干犯罪行為態樣，本質
    上原具有反覆、延續實行之特徵，立法時既予特別歸類，定
    為犯罪構成要件之行為要素，則行為人基於概括之犯意，在
    密切接近之一定時、地持續實行之複次行為，倘依社會通念
    ，於客觀上認為符合一個反覆、延續性之行為觀念者，於刑
    法評價上，即應僅成立一罪；學理上所稱「集合犯」之職業
    性、營業性或收集性等具有重複特質之犯罪均屬之，例如經
    營、從事業務、收集、販賣、製造、散布等行為概念者是，
    最高法院95年臺上字第10 79 號判決可資參照。圖利媒介性
    交罪，本質上係基於同一營利意圖，在密接之一定時間內持
    續進行，具有反覆、延續實行之特徵，從而在行為概念上，
    應評價認係包括一罪之集合犯，應僅論以一罪。再按，判決
    應宣示之，但不經言詞辯論之判決，不在此限，刑事訴訟法
    第224 條第1 項定有明文，又裁判製作裁判書者，除有特別
    規定外，應以正本送達於當事人、代理人、辯護人及其他受
    裁判之人，同法第227 條第1 項亦有明定。是裁判如經宣示
    者，於宣示時對外發生效力；如未經宣示、公告時，則於該
    裁判送達於當事人、代理人、辯護人或其他受裁判之人時，
    始對外發生裁判之效力。而經宣示之判決，於最後審理事實
    法院宣示判決後始行發生之事實，既非該法院所得審判，即
    為該案判決之既判力所不及，其既判力對於時間效力之範圍
    ，固應以最後審理事實法院之宣示判決日為判斷之標準，因
    而經宣示得上訴於高等法院之第一審刑事判決，如未據上訴
    ，其既判力之時點，固應至宣判之日。惟若第一審之判決，
    因未經言詞辯論，而未宣示及對外公告，嗣該判決送達後，
    因未上訴而確定，該判決因未經宣示及公告，應以其正本最
    先送達於當事人之時，對外發生效力，而以之為該判決確定
    既判力範圍之時點（最高法院89年度臺上字第4264號判決、
    最高法院32年上字第2578號判例意旨、82年5 月11日第4次
    刑事庭會議決議、90年度臺非字第243 號判決意旨參照）。
三、經查：本件被告甲○○前於99年8 月22日起至99年8 月30日
    間，因與綽號「阿義」之成年人等人共犯刑法第231 條第1
    項之圖利媒介性交罪，而經本院臺中簡易庭於99年10月7 日
    以99年度中簡字第2762號判處被告甲○○有期徒刑3 月，先
    於99年10月15日送達予被告甲○○，並於99年10月20日送達
    予臺灣臺中地方法院檢察署檢察官，嗣於99年11月1 日確定
    在案，此業經本院調取臺中簡易庭99年度中簡字第2762號刑
    事卷宗核閱無誤，並有上開簡易判決書、送達證書及臺灣高
    等法院被告前案紀錄表在卷可考，是依前揭關於確定判決既
    判力時點之說明，自應以上開簡易判決正本送達予被告甲○
    ○之99年10月15日，為前案判決既判力之最後時點。準此，
    公訴人復就被告甲○○於99年8 月間起至99年9 月29日圖利
    媒介性交之同一事實及實質上一罪之案件，向本院重行起訴
    ，自為前案確定判決效力所及，依上開說明，爰不經言詞辯
    論，諭知免訴之判決。
據上論斷，應依刑事訴訟法第452 條、第302 條第1 款、第307
條，判決如主文。
中    華    民    國    99    年    11    月    4     日
              刑事第十六庭  審判長法  官  王世華
                                  法  官  楊欣怡
                                  法  官  蔡美華
以上正本證明與原本無異。
如不服本判決應於收受判決後10日內向本院提出上訴書狀，並應
敘述具體理由；其未敘述上訴理由者，應於上訴期間屆滿後20日
內向本院補提理由書（均須按他造當事人之人數附繕本）「切勿
逕送上級法院」。
                                  書記官  謝惠雯
中    華    民    國    99    年    11    月    4     日

司法院資訊處製作；財團法人民間司法改革基金會備份。
